

CONTATTI



+39 3285718964



cardillo.gio@gmail.com



www.linkedin.com/in/giovanni-cardillo1



Calitri (AV) 01/07/1988

Disponibilità immediata al trasferimento

COMPETENZE

Livello inglese B1

Copywriting

Project management

Problem solving

Empatia e attitudine all'ascolto

Proattività

Team building

ALTRE INFORMAZIONI

- · Consigliere Comunale Comune di Calitri (AV) con delega alle politiche giovanili e startup 2020-2022
- · Volontario Legambiente Circolo Alta Irpinia 2020 - attuale
- · Founder Startup "Share Your Socket" mobilità sostenibile ed elettrica 2022

Autorizzo il trattamento dei miei dati personali ai sensi del Decreto Legislativo 30 giugno 2003, n. 196 "Codice in materia di protezione dei dati personali

GIOVANNI CARDILLO

MARKETING & **COMMUNICATION SPECIALIST**

PROFILO

Laureato in Consulente del lavoro con un master in management e marketing. Appassionato di Automotive, Motorsport e Luxury Goods.

Founder di una startup sulla mobilità sostenibile.

Dopo aver lavorato per una importante maison romana desidero proseguire la mia carriera lavorativa nella comunicazione, nello specifico come marketing & communication specialist.

ESPERIENZE PROFESSIONALI

ADDETTO UFFICIO MARKETING 10/2022 - 03/2023

presso GEDEBE Roma (RM)

- -Redazione projectwork tesi master
- -Studio e ideazione boutique nel Metaverso
- -Analisi e ricerche di mercato

RECEPTIONIST

presso Hotel Ambasciatori Calitri (AV) 08/2021 - 12/2021

- -Registrazione e prenotazione camere
- -Servizio bar e ristorante
- -Portineria
- -Registrazione Fatture

ADDETTO FRONT OFFICE

05/2021 - 08/2021

presso CGIL Camera del Lavoro Avellino (AV)

- -Prenotazione appuntamenti telefonici
- -Supporto personale e telefonico alle segreterie
- -Accoglienza personale per gli iscritti al sindacato

ISTRUZIONE E FORMAZIONE

MASTER EXECUTIVE - MANAGEMENT E MARKETING PER

L'INDUSTRIA CHIMICA DEL LUSSO

presso Università degli Studi di Siena

- -Titolo tesi Moda & Metaverso : il caso GEDEBE
- -Ideazione e analisi campagne di comunicazione e marketing
- -Branding
- -Redazione Business Plan--Creazione contenuti digitali
- -Analisi SWOT
- -Public Speaking

LAUREA TRIENNALE IN CONSULENTE DEL LAVORO E DELLE RELAZIONI SINDACALI

2019

2023

2022

2023

presso Università degli Studi di Siena

SPORT MARKETING & SPONSORSHIP 2023

presso SDA Bocconi Durata 8 settimane

MANAGEMENT OF FASHION AND

LUXURY COMPANIES

presso Università Bocconi Durata 6 settimane

CORSO IMPRESA E STARTUP

presso lkigai Hub Siena Metodi e strumenti per trasformare le idee in business e avviare una startup

Durata 70 ore

CERTIFICATO GOOGLE DIGITAL TRAINING

2022

Fondamenti di Marketing Digital Durata 40 ore